# 求助实务大佬，IPO申报审核中，非银行机构的贷款核算科目

提问人：三条鱼 888888 时间：2020-05-10 15:33:05
请教：IPO申报期间，公司存在小额贷款有限公司提供的贷款，这些小额贷款公司股东也都是园区的事业单位或者政府部门成立的。这类贷款是否可以列式为短期借款？还是需要列式到其他应付款？

回答人：chenyiwei
小额贷款公司也是受到相应监管的金融机构，所以发行人从小额贷款公司借入的款项也可以列报为短期借款或者长期借款，不是一般非金融企业之间的往来款。